臺灣基隆地方法院基隆簡易庭民事判決
原　　　告　台灣土地銀行股份有限公司
法定代理人　乙○○
訴訟代理人　甲○○
　　　　　　游嘉祿
　　　　　　江勝明
被　　　告　丙○○
訴訟代理人　丁○○○
上列當事人間請求清償債務事件，本院於94年8月11日言詞辯論
終結，判決如下：
    主  文
被告應給付原告新台幣玖萬壹仟捌佰陸拾元，及自民國九十四
年七月十九日起至清償日止，按週年百分之九點九九計算之利息
；暨自民國九十四年七月二十日起至清償日止，逾期六個月以內
者，按週年百分之零點九九九、逾期超過六個月者，就超過部分
，按週年百分之一點九九八計算之違約金。
訴訟費用新台幣壹仟元由被告負擔。
本判決得假執行。
    事實及理由要領
一、查被告之住所雖在「台北縣汐止市○○路○段122號」，然依
    原告提出之現金卡融資契約書條款以觀，本件業經兩造以合
    意選定本院為第一審管轄法院，且查無民事訴訟法第二十八
    條第二項所指「顯失公平」之情形，依同法第二十四條規定
    ，本院自有管轄權。次按訴狀送達後，原告不得將原訴變更
    或追加他訴，但擴張或減縮應受判決事項之聲明者，不在此
    限，民事訴訟法第二百五十五條第一項第三款定有明文；本
    件原告原起訴主張被告應給付原告新臺幣（下同）101,483
    元，及其中100,000元自94年1月21日起至清償日止，按週年
    9.99%計算之利息，暨自94年1月22日起至清償日止之違約金
    ；嗣於本院審理時，則聲明變更只請求本金91,863 元，及
    自94年7月19日起之利息、違約金（見94年8月11日言詞辯論
    筆錄），核屬應受判決事項聲明之減縮，於法並無不合，先
    予敘明。
二、原告起訴主張：被告於民國91年10月30日與原告訂立現金卡
    融資契約，約定由原告核發「春嬌志明現金卡」為工具，被
    告即得以其在原告開立無摺存款帳戶內陸續辦理融資循環使
    用，若被告未依約定按期清償融資本息時，本金自到期日起
    ，利息自繳息日起，逾期在6個月以內者，按本融資利率10
    ％，逾期超過6個月部分，按本融資利率20％加付違約金，
    並喪失期限利益，全部債務視為到期，並提前終止契約。詎
    被告自民國94年1月21日起未依約繳納本息，尚欠如主文第
    一項所示之本金、利息及違約金，為此提起本訴，訴請被告
    給付如主文第一項所示等語。
三、原告主張之事實，業據提出現金卡融資契約書、客戶歷史交
    易明細表等件為證。而被告坦承確有積欠原告上開款項，惟
    目前無法一次清償等語，自堪信原告之主張為真實，至有無
    資力償還，乃係執行問題，不得據為不負履行義務之抗辯（
    參見最高法院19年上字第1733號判例意旨）。從而，原告依
    消費借貸之法律關係，請求被告給付如主文第一項所示之金
    額、利息及違約金，為有理由，應予准許。
四、本件訴訟標的金額未逾新台幣五十萬元，依民事訴訟法第三
    百八十九條第一項第三款規定，應依職權宣告假執行。
五、訴訟費用1,000元由被告負擔。
中　　華　　民　　國　　94　　年　　8 　　月　　26　　日
　　              簡易庭法　官　陳鈺林
以上正本係照原本作成。
對於本件判決如有不服，應於收受送達後20日內向本院提出上
訴書狀，上訴於本院合議庭，並按他造當事人之人數附具繕本。
中　　華　　民　　國　　94　　年　　8 　　月　　30　　日
                        書記官　林建清
